Minutes et répertoires du notaire François PRÉVOST, 2 janvier 1729 - 31 juillet 1761 (étude XX)
Archives nationales
Minutes et répertoires du notaire François PRÉVOST (étude XX)
2 janvier 1729 - 31 juillet 1761
MC/ET/XX/542 - MC/ET/XX/644, MC/RE/XX/6 - MC/RE/XX/7
Etude XX; Prévost, François
Archives nationales de France
Minutes et répertoires: la loi 2008-696 du 15 juillet 2008 relative aux archives a fixé à 75 ans à compter de la date de l'acte, ou à 25 ans à compter de la date du décès de l'intéressé si ce délai est plus bref, le délai de communication des minutes et répertoires des notaires; ce délai est porté à 100 ans à compter de la date de l'acte si le document se rapporte à un mineur (code du Patrimoine, articles L213-2, 4e d et 5e).
Autres documents de l'étude (dossiers de clients, comptabilité...): s'agissant d'archives privées, ces documents sont communicables selon les modalités fixées par le déposant ou le donateur.
Certains documents ne sont pas accessibles en raison de leur mauvais état de conservation.
Versement
Accès aux instruments de recherche de tous les notaires de l’étude XX
Archives de l'étude XX
- Minutes de François PRÉVOST, 1725 - 1763; MC/ET/XX/542 - MC/ET/XX/644
  - Minutes. 1729, janvier - juin, janvier - juin 1729; MC/ET/XX/542
    Informations concernant le classement:
    Le niveau inférieur de description, quand il existe, correspond aux minutes d'actes. Toutes les minutes ne sont pas forcément décrites une à une. Les descriptions de ces minutes sont plus ou moins détaillées.
    - Godard (Pierre) maître maçon rue Neuve Saint-Denis en qualité de tuteur § Inventaire, 13 janvier 1729; MC/ET/XX/542
      Origine de l'information:
      Artisans XVIIIe siècle, par M. Rambaud et C. Grodecki, 1956-1977 ( fichier papier entièrement dématérialisé; voir contexte dans le Plan d’orientation général - Notaires de Paris, guides thématiques du Minutier).
      Date de révision: 2011-2012
      Date de création de la notice: 2010
      inventaire; Godard, Pierre
    - Procuration concernant Pierre Alexis Delamair, architecte, demeurant rue Montorgueil., 24 janvier 1729; MC/ET/XX/542
      Histoire de l'art, 1700-1750, études XIII à XXXIX (env. 7.500 actes), par Mireille Rambaud, 1966-1975 (fichier papier entièrement dématérialisé; voir contexte dans le Plan d’orientation général - Notaires de Paris, guides thématiques du Minutier).
      Date de révision: 2010
      Date de création de la notice: 2007
      procuration; Montorgueil (rue); Delamair, Pierre Alexis (1676?-1745); architecte
    - Bordier (François) marchand éventailliste rue Saint Denis § transport de rente, 25 janvier 1729; MC/ET/XX/542
      transport de droits; Bordier, François
    - Gault (Denis) maître horloger rue Montmartre § apprentissage, 12 février 1729; MC/ET/XX/542
      contrat d'apprentissage; Gault, Denis
    - horloger (apprentissage) § Contrat pour 6 ans, entre Claude Barat, serrurier, et Denis Gault, maître, horloger, au profit de Martin Barat, âgé de 18 ans, fils de Claude. Logé, nourri, S.d.d., 12 février 1729; MC/ET/XX/542
    - Haviste (Antoine) maître sculpteur rue Beauregard § Mariage de .., 13 février 1729; MC/ET/XX/542
      contrat de mariage; Haviste, Antoine
    - Collet (Pierre) marchand tapissier à Paris § Mariage de la fille de feu .., 13 février 1729; MC/ET/XX/542
      contrat de mariage; Collet, Pierre
    - Loir (Jean Alexis), marchand orfèvre, rue Saint-Germain-l'Auxerrois § Transport de rente, 15 février 1729; MC/ET/XX/542
      transport de droits; Loir, Jean Alexis
    - Disambour (André) maître serrurier rue Montmartre § bail, 28 février 1729; MC/ET/XX/542
      bail; Disambour, André
    - Lauvray (Jean) marchand tapissier privilégié suivant la Cour rue Comtesse d'Artois § Consentement, 4 mars 1729; MC/ET/XX/542
      Lauvray, Jean
    - Lange (Jean-Baptiste), marchand orfèvre, sur le pont Notre-Dame § Consentement, 4 mars 1729; MC/ET/XX/542
      ratification; Lange, Jean-Baptiste
    - Disambourg (André) maître serrurier rue Montmartre § désistement de bail, 14 mars 1729; MC/ET/XX/542
      bail; Disambourg, André
    - Jolivet (Philippe) maître maçon architecte à Paris § bail d'un jardin par la veuve de .., 29 mars 1729; MC/ET/XX/542
      bail; Jolivet, Philippe
    - Noblet (Jean-Baptiste), maître menuisier, aux Porcherons § Inventaire après décès de .., 9 avril 1729; MC/ET/XX/542
      inventaire après décès; Noblet, Jean Baptiste
    - Goupy (Jean Baptiste) maître maçon rue Saint Denis § Devis et marché (réparations), 12 avril 1729; MC/ET/XX/542
      devis; marché; Goupy, Jean Baptiste
    - Transport et quittance pour le paiement d'un portrait du duc de la Force en pied, non achevé, et une copie dudit portrait faite sur l'original, peint par Nicolas Largillière, peintre ordinaire du roi, demeurant rue Geoffroy-l'Angevin., 16 avril 1729; MC/ET/XX/542
      cession; quittance; Geoffroy-l'Angevin (rue); La Force, Armand Nompar de Caumont (1679-1764, duc de); Largillière, Nicolas de (1656-1746); peintre
    - Prache (Gabriel Guillaume) maître brodeur rue des Petits Carreaux § alloué, 2 mai 1729; MC/ET/XX/542
      Prache, Gabriel Guillaume
    - brodeur (alloué) § Contrat pour 4 ans, entre Jeanne Madelaine Dupas, veuve Nicolas Lelievre, et Gabriel Guillaume Prache, maître brodeur, au profit de Jean Nicolas Lelievre, âgé de 12 ans, fils de Nicolas, Logé, nourri, blanchi, S.d.d., 2 mai 1729; MC/ET/XX/542
    - Lange (Jean-Baptiste), marchand orfèvre, à Paris § Notoriété du décès du père de .., 16 mai 1729; MC/ET/XX/542
      notoriété; Lange, Jean-Baptiste
    - Thurin (Prudent) marchand tapissier fg. Saint Antoine § bail, 29 mai 1729; MC/ET/XX/542
      bail; Thurin, Prudent
    - Benard (Jacques) maître menuisier rue Montagne Sainte-Geneviève § Notoriété aux dires de .., 10 juin 1729; MC/ET/XX/542
      Benard, Jacques
    - Sobre (Martin), maître menuisier, rue des Prêtres § Notoriété aux dires de .., 10 juin 1729; MC/ET/XX/542
      notoriété; Sobre, Martin
    - Letellier Charles, maître menuisier à Paris § Notoriété du décès de .., 10 juin 1729; MC/ET/XX/542
      notoriété; Letellier, Charles
    - Bourbon (Gaspard) maître maçon rue Beauregard § Constitution, 11 juin 1729; MC/ET/XX/542
      constitution de rente; Bourbon, Gaspard
    - Dumont (Jean-Baptiste, marchand orfèvre, rue de la Verrerie § Bail à .., 18 juin 1729; MC/ET/XX/542
      bail; Dumont, Jean Baptiste
    - Tilliard (Jean), maître menuisier à Paris § Renonciation à la succession de .. et Partage -27 juin 1729, 26 juin 1729; MC/ET/XX/542
      renonciation; partage; Tilliard, Jean
    - Tilliard (Nicolas), maître menuisier, rue Neuve de Cléry § Renonciation et Partage - 27 juin 1729, 26 juin 1729; MC/ET/XX/542
      renonciation; partage; Tilliard, Nicolas
    - Dechannazart (Simon de) marchand tapissier rue Neuve des Petits-Champs § Notoriété aux dires de .., 27 juin 1729; MC/ET/XX/542
      Dechannazart, Simon de
    - Tilliard (Jean-Baptiste), maître menuisier, rue Neuve-de-Cléry § Partage, 27 juin 1729; MC/ET/XX/542
      partage; Tilliard, Jean-Baptiste
    - Tilliard (Jean), maître menuisier à Paris § Notoriété du nombre des héritiers de .., 27 juin 1729; MC/ET/XX/542
      notoriété; Tilliard, Jean
    - Dubois (Pierre), maître peintre, rue du Four § Notoriété aux dires de .., 29 juin 1729; MC/ET/XX/542
      notoriété; Dubois, Pierre
  - Minutes. 1729, juillet - décembre, juillet - décembre 1729; MC/ET/XX/543
    - Notoriété aux dires de Etienne Desroches, graveur du roi, demeurant rue du Fouin., 1er juillet 1729; MC/ET/XX/543
      notoriété; Foin (rue du); Desroches, Etienne; graveur
    - Sobre (Claude), maître menuisier, rue du Cherche-Midi § Abandon, 1er juillet 1729; MC/ET/XX/543
      renonciation; Sobre, Claude
    - Fauquer (Antoine) maître sculpteur rue Montorgueil § résiliation du bail, 1er juillet 1729; MC/ET/XX/543
      bail; Fauquer, Antoine
    - Tilliard (Jean-Baptiste), maître menuisier, rue Neuve-de-Cléry § Vente de maison et création de pension, 2 juillet 1729; MC/ET/XX/543
      acte de vente; constitution de rente; Tilliard, Jean-Baptiste
    - Tilliard (Nicolas), maître menuisier, rue Neuve de Cléry § Vente de maison et Création de pension, 2 juillet 1729; MC/ET/XX/543
      acte de vente; constitution de rente; Tilliard, Nicolas
    - Jarry (Richard), marchand orfèvre, quai des Orfèvres § Décharge, 7 juillet 1729; MC/ET/XX/543
      décharge; Jarry, Richard
    - Coquel (Jean Baptiste) marchand tapissier sous les Piliers des Halles § Mariage de la belle-fille de .., 17 juillet 1729; MC/ET/XX/543
      contrat de mariage; Coquel, Jean Baptiste
    - Bruté (Guillaume), marchand orfèvre, rue Montorgueil § Mariage de .., 17 juillet 1729; MC/ET/XX/543
      contrat de mariage; Bruté, Guillaume
    - David (Adrien) marchand tapissier à Paris § Mariage de la fille de feu .., 17 juillet 1729; MC/ET/XX/543
      contrat de mariage; David, Adrien
    - Procuration concernant Pierre Alexis Delamair, architecte du roi, demeurant rue Montorgueil., 20 juillet 1729; MC/ET/XX/543
    - Présence à un mariage de Pierre Alexis Delamair, architecte du roi., 24 juillet 1729; MC/ET/XX/543
      contrat de mariage; Delamair, Pierre Alexis (1676?-1745); architecte
    - Varin (Pierre) architecte rue Fromanteaux en qualité de tuteur § Mariage, 24 juillet 1729; MC/ET/XX/543
      contrat de mariage; Varin, Pierre
    - Rouen (Jean), peintre, rue Montmartre § Vente de petite maison, 30 juillet 1729; MC/ET/XX/543
      acte de vente; Rouen, Jean
    - Baudéchon (François) marchand tapissier sous les Piliers de la Tonnellerie § Inventaire après décès de la femme de .., 2 août 1729; MC/ET/XX/543
      inventaire; Baudéchon, François
    - tapissier (apprentissage) § Contrat pour 6 ans, entre Barthelemy Cager, marchand de vins, et Pierre Merlesieux, maître tapissier, au profit de Michel Barthelemy Cager, âgé de 14 ans, fils de Barthelemy. Logé, nourri, 3 demi setiers de vin par jour. Moyennant 600 l. t., 13 août 1729; MC/ET/XX/543
    - Malesieux (Pierre) maître tapissier rue Geoffroy Laugevin § apprentissage, 13 août 1729; MC/ET/XX/543
      contrat d'apprentissage; Malesieux, Pierre
    - Delamarre (Michel) marchand tapissier rue de la Grande Truanderie § Constitution, 16 août 1729; MC/ET/XX/543
      constitution de rente; Delamarre, Michel
    - Gautier (Jacques) maître menuisier rue Saint Roch § Constitution viagère, 17 août 1729; MC/ET/XX/543
      Gautier, Jacques
    - Bail de privilège par Pierre Videlle, maître sculpteur, demeurant rue des Moineaux, à Charles Ducrot, compagnon sculpteur, de tenir boutique ouverte à Paris de sculpteur et peintre., 27 août 1729; MC/ET/XX/543
      bail; Moineaux (rue des); Ducrot, Charles; Videlle, Pierre; sculpteur; sculpteur
    - Bouvau (Léonard) maître menuisier rue Poissonnière § apprentissage, 31 août 1729; MC/ET/XX/543
      contrat d'apprentissage; Bouvau, Léonard
    - Menuisier (apprentissage) § Contrat pour 6 ans, entre Louis Chouin, maître charcutier, et Léonard Bouvau, maître menuisier, au profit de Louis Pierre Chouin, âgé de 13 ans, fils de Louis. Logé, nourri; son père le blanchira, sans deniers déboursés., 31 août 1729; MC/ET/XX/543
      contrat d'apprentissage; Chouin, Louis; Bouvau, Léonard; Chouin, Louis Pierre
    - Closange (Pierre) tailleur de pierres rue Saint-Germain-l'Auxerrois § Mariage du fils de .., 4 septembre 1729; MC/ET/XX/543
      contrat de mariage; Closange, Pierre
    - Bourbon (Gaspard) maître maçon rue Notre Dame de Recouvrance § Bail, 7 septembre 1729; MC/ET/XX/543
      bail; Bourbon, Gaspard
    - Couturier (Claude) maître serrurier rue Saint Sauveur § Vente d'outils de serrurerie, 10 septembre 1729; MC/ET/XX/543
      acte de vente; Couturier, Claude
    - Mallet (Louis) marchand faïencier rue d'Orleans § Compte et Quittance portant décharge .., 21 septembre 1729; MC/ET/XX/543
      quittance; Mallet, Louis
    - Bail par Pierre Cavin, peintre du roi, demeurant rue Montmartre., 7 octobre 1729; MC/ET/XX/543
      bail; Montmartre (rue); Cavin, Pierre (1675?-1736); peintre
    - Constitution de rente par Pierre Cavin, peintre du roi, demeurant rue Montmartre, au profit de Louis Michel Dumesnil, peintre ordinaire de l'Hôtel de Ville., 10 octobre 1729; MC/ET/XX/543
      constitution de rente; Montmartre (rue); Cavin, Pierre (1675?-1736); Dumesnil, Louis Michel; peintre
    - Goupy (Jean Baptiste) maître maçon rue Saint Denis § Quittance, 10 octobre 1729; MC/ET/XX/543
      quittance; Goupy, Jean Baptiste
    - Bourbon (Gaspard) maître maçon, entrepreneur de bâtiments rue Beauregard § Procuration, 21 octobre 1729; MC/ET/XX/543
      procuration; Bourbon, Gaspard
    - Bail par Pierre Alexis Delamair, architecte du roi, demeurant rue Montorgueil., 27 octobre 1729; MC/ET/XX/543
      bail; Montorgueil (rue); Delamair, Pierre Alexis (1676?-1745); architecte
    - Laurent (Jean Martin) marchand tapissier rue Saint Benoît § bail à .., 27 octobre 1729; MC/ET/XX/543
      bail; Laurent, Jean Martin
    - Gautier (François Cosme), maître menuisier, rue Neuve de Cléry § Inventaire après décès de la femme de .., 4 novembre 1729; MC/ET/XX/543
      inventaire après décès; Gautier, François Cosme
    - Lefevre (Sebastien Vincent) marchand tapissier rue des Boucheries § transaction, 7 novembre 1729; MC/ET/XX/543
      accord; Lefevre, Sebastien Vincent
    - Lefevre (Jacques) marchand tapissier rue Pirouet au Thiroanne § transaction de la veuve de .., 7 novembre 1729; MC/ET/XX/543
      accord; Lefevre, Jacques
    - Chaupy (Jean) maître serrurier des Invalides rue Saint-Martin § Inventaire après décès de la femme de .., 10 novembre 1729; MC/ET/XX/543
      inventaire; Chaupy, Jean
    - Bail de meubles par Philippe Jourdain, marchand tapissier, dont la tapisserie de Le Planche représentant les Métamorphoses d'Ovide., 19 novembre 1729; MC/ET/XX/543
      bail; Jourdain, Philippe; Le Planche (M.); tapissier
    - Langevin (Nicolas) maître brodeur à Paris § Mariage de la veuve de .., 20 novembre 1729; MC/ET/XX/543
      contrat de mariage; Langevin, Nicolas
    - Lusseront (Jean) maître brodeur rue Poissonnière § Mariage de .., 20 novembre 1729; MC/ET/XX/543
      contrat de mariage; Lusseront, Jean
    - Viriot (Jacques) marchand orfèvre sur le Pont au Change § quittance, 21 novembre 1729; MC/ET/XX/543
      quittance; Viriot, Jacques
    - Lefebure (Jacques) marchand tapissier rue Pirouettes en Thirouanne § Inventaire après le décès de .., 21 novembre 1729; MC/ET/XX/543
      inventaire; Lefebure, Jacques
    - Gaujon (Jean Louis) marchand orfèvre joaillier rue de la Savaterie § Sous bail, 28 novembre 1729; MC/ET/XX/543
      bail; Gaujon, Jean Louis
    - Lefebure (Sebastien Vincent) marchand tapissier rue des Boucheries § transaction, 29 novembre 1729; MC/ET/XX/543
      accord; Lefebure, Sebastien Vincent
    - Lefebure (Jacques) marchand tapissier rue Pirouette § transaction de la veuve de .., 29 novembre 1729; MC/ET/XX/543
      accord; Lefebure, Jacques
    - Création de pension pour Jules Robert de Cotte, ordonnateur des bâtiments arts et manufactures de France, demeurant aux galeries du Louvre., 14 décembre 1729; MC/ET/XX/543
      constitution de rente; Orties-du-Louvre (rue des); Cotte, Jules Robert de (1683-1767); intendant des bâtiments (Ancien Régime)
    - Vente d'une maison estimée par Jean-Baptiste Loir, architecte juré expert., 20 décembre 1729; MC/ET/XX/543
      acte de vente; Loir, Bernard Jean-Baptiste (?); architecte
    - Baudichon (François) marchand tapissier sous les Piliers de la Tonnellerie § Liquidation et partage, 27 décembre 1729; MC/ET/XX/543
      partage; Baudichon, François
    - Jourdain (Philippe) marchand tapissier sous les Piliers de la Tonnellerie § Liquidation et partage, 27 décembre 1729; MC/ET/XX/543
      partage; Jourdain, Philippe
    - Collet (Pierre) marchand tapissier rue de Notre Dame de Bonne Nouvelle § Liquidation et partage, 27 décembre 1729; MC/ET/XX/543
      partage; Collet, Pierre
    - Baudichon (Pierre) marchand tapissier sous les Piliers de la Tonnellerie § Liquidation et partage, 27 décembre 1729; MC/ET/XX/543
      partage; Baudichon, Pierre
  - Minutes. 1730, janvier - juin, janvier - juin 1730; MC/ET/XX/544
    - LEBLANC (Etienne) Maître Sculpteur Rue Philipeaux § Mariage de .., 15 janvier 1730; MC/ET/XX/544
      contrat de mariage; Leblanc, Etienne
    - LEPESCHEUR (Charles Louis) Valet de Chambre Tapissier du roi Rue des Petits Augustins § Transport en Société .., 16 janvier 1730; MC/ET/XX/544
      Lepescheur, Charles Louis
    - Vitry (Robert), maître menuisier, rue Gaillon § Bail de Place .., 20 janvier 1730; MC/ET/XX/544
      bail; Vitry, Robert
    - BAUDICHON (François) Marchand tapissier sous les piliers de la Tonnellerie § Testament .., 23 janvier 1730; MC/ET/XX/544
      testament; Baudichon, François
    - LEFEVRE (Nicolas) Maître tapissier Rue Montorgueil § Mariage de la fille de .., 5 février 1730; MC/ET/XX/544
      contrat de mariage; Lefevre, Nicolas
    - GAMBIER (Nicolas) Tapissier Rue Montorgueil § Mariage de .., 5 février 1730; MC/ET/XX/544
      contrat de mariage; Gambier, Nicolas
    - HUBEREDEAU (Jacques) Maître Serrurier Grde rue du faubourg de Richelieu § Démission de propriété de maison .., 10 février 1730; MC/ET/XX/544
      Huberedeau, Jacques
    - JOURDAN (Philippe) tapissier sous les piliers de la Tonnellerie § Partage .., 10 février 1730; MC/ET/XX/544
      partage; Jourdan, Philippe
    - BALLAGNY (Claude Jean) Marchand Tapissier Rue Pirouette en Tirouanne § Mariage de .., 12 février 1730; MC/ET/XX/544
      contrat de mariage; Ballagny, Claude Jean
    - COLLET (Pierre) Marchand Tapissier Rue Beauregard § remariage de la veuve de .., 12 février 1730; MC/ET/XX/544
      Collet, Pierre
    - CUDEVILLE (Michel Etienne) Maître maçon Rue Montmartre § Marché passé par .., 13 février 1730; MC/ET/XX/544
      marché; Cudeville, Michel Etienne
    - Devis et marché des ouvrages de maçonnerie et autres à faire pour la construction d'une maison sur une place sise sur l'arrière de la rue Saint-Denis., 15 février 1730; MC/ET/XX/544
      devis; marché; Saint-Denis (rue)
    - CAQUET (Pierre) Entrepreneur des bâtiments [maçon] Rue Montmartre § Devis et marché de Maçonnerie et .. passe par .. pour une construction neuve., 15 février 1730; MC/ET/XX/544
      devis; marché; Caquet, Pierre
    - MAILLARD (Louis) Maître sculpteur Rue de la Boucherie § Transaction passée par .., 16 février 1730; MC/ET/XX/544
      accord; Maillard, Louis
    - COCUEL (J. Baptiste) Marchand tapissier Piliers des Potiers d'Etain § Contre-lettre .., 2 mars 1730; MC/ET/XX/544
      Cocuel, J. Baptiste
    - Bail (un acte) et constitution de rente (un acte) concernant Jules Robert de Cotte, intendant ordonnateur des bâtiments arts et manufactures de France, demeurant aux galeries du Louvre., 6 avril 1730; MC/ET/XX/544
      bail; constitution de rente; Orties-du-Louvre (rue des); Cotte, Jules Robert de (1683-1767); intendant des bâtiments (Ancien Régime)
    - Boulliette (Louis François), orfèvre, rue Mauconseil § Notoriété .., 6 avril 1730; MC/ET/XX/544
      notoriété; Boulliette, Louis François
    - Vitrier (Robert), maître menuisier, rue de Grillon § Bail .., 7 avril 1730; MC/ET/XX/544
      bail; Vitrier, Robert
    - LEBRETON (Pierre Henri), Maître peintre doreur et Sculpteur, Rue d'Argenteuil .. § Abandonnement .., 8 avril 1730; MC/ET/XX/544
      Lebreton, Pierre Henri
    - Boulliette (Louis François), orfèvre, Orléans § Quittance de Remboursement., 12 avril 1730; MC/ET/XX/544
      quittance; Boulliette, Louis François
    - Boulliette (Jacques Louis), marchand orfèvre, rue Mauconseil § Quittance rapportée .., 14 avril 1730; MC/ET/XX/544
      quittance; Boulliette, Jacques Louis
    - SELLE (Simon François) Maître maçon entrepreneur de bâtiments Rue de la Croix § obligation .., 28 avril 1730; MC/ET/XX/544
      obligation; Selle, Simon François
    - LEBRETON (Henri), Maître peintre doreur et sculpteur, Rue d'Argenteuil § Abandonnement, 28 avril 1730; MC/ET/XX/544
      Lebreton, Henry
    - Tilliard (Nicolas), maître menuisier, rue Neuve de Cléry § Quittance et transport de rente .., 2 mai 1730; MC/ET/XX/544
      transport de droits; quittance; Tilliard, Nicolas
    - Godin (Denis Germain), orfèvre joaillier, rue des Deux Portes § Renonciation à maîtrise .., 9 mai 1730; MC/ET/XX/544
      renonciation; Godin, Denis Germain
    - GAULTIER (Cosme François) Maître menuisier Rue Neuve de Clery § Contrat d'Union .., 14 juin 1730; MC/ET/XX/544
      Gaultier, Cosme François
    - Reuze (Laurent, maître menuisier, rue Neuve de Cléry § Contrat d'union .., 14 juin 1730; MC/ET/XX/544
      convention; Reuze, Laurent
    - QUENTIN (Joseph) Maître horloger Rue Montmartre § Désistement, 16 juin 1730; MC/ET/XX/544
      Quentin, Joseph
    - SALLIOR (Jean) Maître tapissier Rue Saint Eustache § Mise en apprentissage chez .., 19 juin 1730; MC/ET/XX/544
      contrat d'apprentissage; Sallior, Jean
    - TAPISSIER (apprentissage de) § mise en .. de CHIQUET (Edme) pendant 6 ans moyennant 600 livres, 19 juin 1730; MC/ET/XX/544
    - Contrat de mariage entre Jacques Joseph BALLEUX demeurant rue de la Cossonnerie, paroisse Saint-Eustache, diocèse de Paris, Boulanger et Marie Catherine Raisin, deumeurant hors de Paris, paroisse hors de Paris, diocèse de Paris., 2 janvier 1787; MC/ET/XX/544
      Mariages à Paris en 1787 (3196 actes), par Delphine Dubois, Sandrine Dumas-Lefaure, Catherine Gauthier, 1994 (base de données migrée: voir contexte dans le Plan d’orientation général - Notaires de Paris, guides thématiques du Minutier).
      Date de création de la notice: 2002
      contrat de mariage; Cossonnerie (rue de la); Balleux, Jacques-Joseph; Raisin, Marie-Catherine; boulanger
  - Minutes. 1730, juillet - décembre, juillet - décembre 1730; MC/ET/XX/545
    - Laval (Guillaume Etienne) maître serrurier rue Neuve Guillemin § Constitution, 6 juillet 1730; MC/ET/XX/545
      constitution de rente; Laval, Guillaume Etienne
    - Tilliard (Jean), maître menuisier à Paris § Mariage du fils de feu .., 16 juillet 1730; MC/ET/XX/545
      contrat de mariage; Tilliard, Jean
    - Lauvray (Jean) marchand tapissier du Roi privilégié suivant la Cour § Constitution, 31 juillet 1730; MC/ET/XX/545
      constitution de rente; Lauvray, Jean
    - Daufresne (Antoine) architecte bourgeois de P. rue Sainte-Appoline § Quittance (loyers des maisons), 17 août 1730; MC/ET/XX/545
      quittance; Daufresne, Antoine
    - Quittance portant mainlevée concernant Pierre Alexis Delamair, architecte du roi, demeurant rue Montorgueil., 18 août 1730; MC/ET/XX/545
      quittance; mainlevée; Montorgueil (rue); Delamair, Pierre Alexis (1676?-1745); architecte
    - Potier (Jean François) maître serrurier rue Transnonnain § quittance, 21 août 1730; MC/ET/XX/545
      quittance; Potier, Jean François
    - Vente à Jules Robert de Cotte, intendant et ordonnateur des bâtiments arts et manufactures de France, demeurant aux galeries du Louvre, des seigneuries de Reveillon, de Balleine et de la Fosse pour la somme de 302.400 livres., 26 août 1730; MC/ET/XX/545
      acte de vente; Orties-du-Louvre (rue des); Cotte, Jules Robert de (1683-1767); intendant des bâtiments (Ancien Régime)
    - Chastelain (Nicolas Isidore) architecte juré expert, entrepreneur de bâtiments rue Chapon § Notoriété aux dires de .., 4 septembre 1730; MC/ET/XX/545
      Chastelain, Nicolas Isidore
    - Tilliard (Nicolas), maître menuisier, rue Neuve de Cléry § Dépôt de billet, 4 septembre 1730; MC/ET/XX/545
      dépôt de pièces; obligation; Tilliard, Nicolas
    - Procuration (deux actes) concernant Jules Robert de Cotte, intendant et ordonnateur des bâtiments arts et manufactures de France, demeurant aux galeries du Louvre., 5 septembre 1730; MC/ET/XX/545
      procuration; Orties-du-Louvre (rue des); Cotte, Jules Robert de (1683-1767); intendant des bâtiments (Ancien Régime)